# 请教陈版外币报表折算问题

提问人：ljcllmq 时间：2016-03-31 09:50:57
陈老师您好，请教一个问题。A公司的子公司B以港币作为本位币，B向A供货，现在年末A公司按实际支付的人民币作为主营业务成本，B公司折算人民币报表时按照收款月月初汇率确认主营业务收入，所以关联交易双方统计数据会有差异， 15 年港币持续下跌，所以差异会有点大，到时候合并抵消的时候按哪个数进行抵消呢？

回答人：chenyiwei
A与B之间交易的合同约定以和中币种计价、结算？应考虑“末A公司按实际支付的人民币作为主营业务成本，B公司折算人民币报表时按照收款月月初汇率确认主营业务收入”这两种做法的合理性，很可能至少其中一项是有问题的，或者都有问题。